nl: Biometrische authenticatiemethode: Gezichtsherkenning; Vingerafdruksensor; Irisscanner; Geen; Andere
hu: Biometrikus hitelesítési módszer: Arcfelismerés; Ujjlenyomat-érzékelő; Íriszszkenner; Egyik sem; Egyéb
en: Biometric authentication method: Face recognition; Fingerprint sensor; Iris scanner; None; Other
zh-TW: 生物辨識驗證方式: 臉部辨識; 指紋感應器; 虹膜掃描器; 無; 其他
el: Μέθοδος βιομετρικής επαλήθευσης ταυτότητας: Αναγνώριση προσώπου; Αισθητήρας δακτυλικών αποτυπωμάτων; Σαρωτής ίριδας; Καμία; Άλλο
hr-HR: Biometrijska metoda autentifikacije: Prepoznavanje lica; Senzor otiska prsta; Skener šarenice; Nema; Ostalo
ru: Метод биометрической аутентификации: Распознавание лица; Сканер отпечатков пальцев; Сканер радужной оболочки глаза; Нет; Другой
vi: Phương thức xác thực sinh trắc học: Nhận diện khuôn mặt; Cảm biến vân tay; Máy quét mống mắt; Không có; Khác
fr: Méthode d’authentification biométrique: Reconnaissance faciale; Capteur d'empreintes digitales; Scanner d'iris; Aucune; Autre
ja: 生体認証方法: 顔認識; 指紋センサー; 虹彩スキャナー; なし; その他
pt-BR: Método de autenticação biométrica: Reconhecimento facial; Sensor de impressão digital; Leitor de íris; Nenhum; Outro
cs: Metoda biometrického ověřování: Rozpoznávání obličeje; Snímač otisků prstů; Skener duhovky; Žádná; Jiné
ko: 생체인증 방식: 얼굴 인식; 지문 센서; 홍채 스캐너; 없음; 기타
sk-SK: Biometrická metóda overovania: Rozpoznávanie tváre; Senzor odtlačkov prstov; Snímač dúhovky; Žiadny; Iné
sl-SI: Biometrična metoda preverjanja pristnosti: Prepoznavanje obraza; Senzor prstnih odtisov; Skenner šarenice; Brez; Drugo
es: Método de autenticación biométrica: Reconocimiento facial; Sensor de huellas dactilares; Escáner de iris; Ninguno; Otros
zh-CN: 生物识别认证方式: 面部识别; 指纹传感器; 虹膜扫描仪; 无; 其他
lt-LT: Biometrinio autentifikavimo metodas: Veido atpažinimas; Pirštų atspaudų jutiklis; Rainelės skaitytuvas; Nėra; Kita
sv: Biometrisk autentiseringsmetod: Ansiktsigenkänning; Fingeravtryckssensor; Irisskanner; Inga; Övrigt
da: Biometrisk godkendelsesmetode: Ansigtsgenkendelse; Fingeraftrykssensor; Regnbuehinde-scanner; Ingen; Andet
fi: Biometrinen todennustapa: Kasvojentunnistus; Sormenjälkitunnistin; Iirisskanneri; Ei mitään; Muu
nb: Biometrisk autentiseringsmåte: Ansiktsgjenkjenning; Fingeravtrykksleser; Irisskanner; Ingen; Annet
pl: Metoda uwierzytelniania biometrycznego: Rozpoznawanie twarzy; Czujnik linii papilarnych; Skaner tęczówki oka; Brak; Inne
pt-PT: Método de autenticação biométrica: Reconhecimento facial; Sensor de impressões digitais; Leitor de íris; Nenhum; Outro
de: Biometrische Authentifizierungsmethode: Gesichtserkennung; Fingerabdrucksensor; Iris-Scanner; Keine; Sonstiges
th: วิธีการยืนยันตัวตนด้วยไบโอเมตริก: การจดจำใบหน้า; เซ็นเซอร์ลายนิ้วมือ; เครื่องสแกนม่านตา; ไม่มี; อื่นๆ
tr: Biyometrik kimlik doğrulama yöntemi: Yüz tanıma; Parmak izi sensörü; İris tanıma; Hiçbiri; Diğer
bg-BG: Метод за биометрично удостоверяване: Разпознаване на лица; Сензор за пръстови отпечатъци; Скенер на ириса; Няма; Други
ro-RO: Metodă de autentificare biometrică: Recunoaștere facială; Senzor de amprentă; Scaner de iris; Niciuna; Altele
it: Autenticazione biometrica: Riconoscimento facciale; Sensore di impronte digitali; Scanner dell'iride; Nessuna; Altro